【裁判字號】    95,訴,1691
【裁判日期】    950420
【裁判案由】    清償借款
【裁判全文】
臺灣臺北地方法院民事判決              95年度訴字第1691號
原      告  台灣中小企業銀行股份有限公司
法定代理人  戊○○
訴訟代理人  丙○○
被      告  甲○○
            乙○○○
                        號
            丁○○
上列當事人間請求清償借款事件，本院於中華民國95年4月3日言
詞辯論終結，判決如下：
    主  文
被告甲○○、乙○○○、丁○○應連帶給付原告新台幣柒拾萬肆
仟貳佰玖拾壹元，及如附表編號1所示之利息及違約金。
被告甲○○應給付原告新台幣壹拾捌萬仟佰拾元，及如
附表編號2所示之利息。
被告甲○○應給付原告新台幣萬柒仟零捌拾陸元，及其中新台
幣萬陸仟伍佰陸拾元如附表編號3所示之利息。
被告甲○○應給付原告新台幣壹拾貳萬零陸佰伍拾參元，及其中
新台幣壹拾壹萬陸仟肆佰陸拾陸元如附表編號4所示之利息。
被告甲○○、乙○○○、丁○○應連帶負擔訴訟費用之十分之七
，餘由被告甲○○負擔。
    事實及理由
甲、程序方面：
一、按訴狀送達後，原告不得將原訴變更或追加他訴。但有擴張
    或減縮應受判決事項之聲明者，不在此限。民事訴訟法第25
    5條第1項第3款定有明文。本件原告原起訴之聲明第3項、第
    4項請求違約金，嗣於訴訟中撤回之，核其變更係屬應受判
    決事項之減縮，依前開規定，應予准許。
二、本件被告未於言詞辯論期日到場，核無民事訴訟法第386條
    所列各款情形，應依原告之聲請，由其一造辯論而為判決。
乙、實體方面：
一、原告主張：
  (一)被告甲○○於民國92年3月26日邀同其餘被告乙○○○、丁○○為連帶保證人，與原告訂立青年創業貸款契約借用新台
    幣（下同）1,000,000元，期限自92年4月7日起至98年4月7
    日止，寬限期自借款日起算1年，期內利息依借款餘額按月
    繳付，第一次繳息日為92年5月7日，自寬限期滿，本息分60
    期平均攤還，第一期本息攤還日為93年5月7日。約定利息按
    郵政儲金2年期定期儲金加年息2.25％機動計息。詎被告甲○○自94年11月8日起及未依約清償本息，依授信約定第85
    條第1項，僅還本繳息至94年3月10日止，依約定書第5條第1
    項上開借款視為到期，目前尚欠本金704,291元應立即清償
    ，而依約定之青年創業貸款契約第7條約定，取消優惠利率
    改按原貸款利率4.295％加年息1％即以年息5.29 5％計算之
    利息及違約金，迭經催討，迄未償還，為此爰依消費借貸及
    連帶保證契約之法律關係，起訴請求被告甲○○、乙○○○
    、丁○○連帶返還借款本金、利息及違約金等語。並聲明：
    被告甲○○、乙○○○、丁○○應連帶給付原告704,291元
    ，及如主文第1項所示之利息、違約金。
  (二)另被告甲○○於94年10月11日向原告申請卡友樂透貸小額信
    用貸款借款200,000元，期間自94年10月13日起至95年10月
    13日止，按月分期平均攤還，每期攤還金額16,667元，詎被
    告甲○○自94年11月14日起即未依約按期繳款，依信用貸款
    約定書第8條約定上開借款視為到期，目前尚欠本金183,333
    元及應付之利息及違約金應立即清償，迭經催討，迄未償還
    ，為此爰依消費借貸之法律關係，起訴請求被告返還借款本
    金、利息等語。並聲明：被告應給付原告183,333元，及如
    主文第2項所示之利息。
  (三)被告甲○○另於92年3月5日與原告成立信用卡使用契約，領
    用卡號0000000000000000之VISA信用卡，並於94年4月換發
    卡號0000000000000000之晶片卡，依約被告就使用系爭信用
    卡所生之債務，負全部給付之責。被告領用系爭信用卡後，
    即得於各特約商店記帳消費，依信用卡約定條款第14、15條
    之約定，應於當期繳款截止日前向原告全部清償，或以循環
    信用方式繳付最低應繳金額，逾期清償者依信用卡約定條款
    第15、21、22條之約定，除喪失期限利益外，應另行給付原
    告按年息17%計算之利息及延滯第一個月加收100元，第二個
    月300元，第三個月以上者600元之手續費（即違約金）。詎
    被告甲○○截至94年12月8日止帳款尚積欠37,086,元（包括
    本金36,563,元，及自94年11月8日起至94年12月7日止已計
    未收利息523元），迭經催討，迄未償還，為此爰依信用卡
    契約之法律關係，起訴請求被告返還借款本金、利息等語。
    並聲明：被告應給付原告如主文第3項所示之本息。
  (四)被告甲○○另於94年4月換發卡號0000000000000000之得利
    晶片卡，依約被告就使用系爭信用卡所生之債務，負全部給
    付之責。被告領用系爭信用卡後，即得於各特約商店記帳消
    費，依信用卡約定條款第14、15條之約定，應於當期繳款截
    止日前向原告全部清償，或以循環信用方式繳付最低應繳金
    額，逾期清償者依信用卡約定條款第15、21、22條之約定，
    除喪失期限利益外，應另行給付原告按年息17%計算之利息
    及延滯第一個月加收100元，第二個月300元，第三個月以上
    者600元之手續費（即違約金）詎被告甲○○自95年1月份起
    即未依約清償本息，截至95年2月8日止帳款尚積欠120,653
    元（包括本金116,466元，及自94年11月8日起至95年2月7日
    止利息、逾期手續費計4,187元），迭經催討，迄未償還，
    為此爰依信用卡契約之法律關係，起訴請求被告返還借款本
    金、利息等語。並聲明：被告應給付原告如主文第4項所示
    之本息。
二、被告經合法通知，未於言詞辯論期日到場，亦未提出書狀作
    何聲明或陳述，核無民事訴訟法第386條所列各款情形，應
    依原告之聲請，由其一造辯論而為判決。
三、原告主張一(一)(二)(三)(四)之事實，已據其提出青年創業貸款契約
    、借據影本、沖帳明細表各1份、授信約定書3份、郵政儲金
    2年期定期儲金利率歷史資料表、卡友樂透貸申請書、小額
    信用貸款約定書、卡友樂透貸小額信用貸款沖帳明細表、國
    際信用卡申請書、晶片卡同意書、信用卡消費交易明細表各
    1 份、信用卡約定條款為憑，被告對於原告主張之事實，已
    於相當時期受合法之通知，而於言詞辯論期日不到場，亦未
    提出準備書狀爭執，依據民事訴訟法第280條第3項準用第1
    項之規定，視同自認，則原告之主張自堪信為真實。是原告
    請求被告給付如主文第1項、第2項、第3項、第4項所示之本
    金、利息及違約金為有理由，應予准許。
丙、結論：
    本件原告之訴為有理由，依民事訴訟法第385條第1項前段、
    第78條、第85條第1項但書、第85條第2項，判決如主文。
中    華    民    國    95    年    4     月    20    日
                  民事第三庭    法  官  曾啟謀
以上正本係照原本作成
如對本判決上訴，須於判決送達後20日內向本院提出上訴狀
中    華    民    國    95    年    4     月    20    日
                                書記官  王月伶


司法院資訊處製作；財團法人民間司法改革基金會備份。
